臺灣嘉義地方法院交通事件裁定　　　　100年度交聲字第726號
原處分機關　交通部公路總局嘉義區監理所
異　議　人　蕭明燦
上列異議人即受處分人因違反道路交通管理處罰條例案件，對於
交通部公路總局嘉義區監理所民國100年6月17日所為之處分（嘉
監義裁字第裁76-L00000000號裁決書），聲明異議，本院裁定如
下：
    主  文
異議駁回。
    理  由
一、聲明異議意旨略以：異議人即受處分人蕭明燦（下稱異議人
    ）於民國100年4月26日，將之車牌號碼2005-NW號自用小客
    車，停放在嘉義大林慈濟醫院旁下潭底路段，經警舉發「在
    設有禁止停車標誌、標線之處所停車」之違規，依道路交通
    管理處罰條例第56條第1項第4項規定，係裁處新臺幣（下同
    ）600元以上1,200元以下罰鍰，原處分機關，竟未對異議人
    裁處600元罰鍰，反係裁處900元罰鍰，異議人不服，雖經交
    通部公路總局嘉義區監理所嘉義市監理站嘉監義四字第1002
    002733號函覆，然異議人仍感不服，何以未依道路交通管理
    處罰條例第56條第1項第4款之規定，對異議人裁處最低額度
    之處罰即600元，反依違反道路交通管理事件統一裁罰基準
    表對異議人裁處900元罰鍰，且未於舉發通知單上載明裁罰
    標準等語。
二、原處分機關處分意旨係以：異議人於上開時、地停放前述自
    用小客車，為嘉義縣警察局以嘉縣警交字第L00000000號，
    製作舉發違反道路交通管理事件通知單（下稱舉發通知單）
    ，舉發「在設有禁止停車標誌、標線之處所停車」之違規，
    原處分機關認異議人確有上開違規行為，依道路交通管理處
    罰條例第56條第1項第4款規定，並依道路交通管理事件統一
    裁罰基準表，裁處異議人罰鍰900元，並無違誤等語。
三、按汽車駕駛人在設有禁止停車標誌、標線之處所停車時，處
    新臺幣600元以上1,200元以下罰鍰，小行車在期限內繳納或
    到案聽候裁決者，處900元罰鍰，違反道路交通管理事件統
    一裁罰基準表亦有明文。
四、經查：
（一）本件異議人於100年4月26日，將之車牌號碼2005-NW號自
      用小客車，停放在嘉義大林慈濟醫院旁下潭底路段，在設
      有禁止停車標誌、標線之處所停車之違規情事，有嘉義縣
      警察局以嘉縣警交字第L00000000號舉發通知單、交通部
      公路總局嘉義區監理所100年6月17日嘉監義裁字第裁76-L
      00000000號裁決書在卷可稽，異議人對於前開違規事實是
      認明確，僅對於原處分機關未裁處罰鍰600元，而係裁處
      罰鍰900元不服。是異議人前揭在禁止停車標誌、標線之
      處所停車之違規事實，足堪認定。
（二）按本條例之罰鍰基準、舉發或輕微違規勸導、罰鍰繳納、
      向處罰機關陳述意見或裁決之處理程序、分期繳納之申請
      條件、分期期數、不依限期繳納之處理、分期處理規定及
      繳納機構等事項之處理細則，由交通部會同內政部定之，
      道路交通管理處罰條例第92條第3項定有明文。可知道路
      交通管理處罰條例已授權就該條例罰鍰基準等有關之細節
      性、技術性事項以授權命令規定，而違反道路交通管理事
      件統一基準及處理細則第1條亦明文揭示，其係依據道路
      交通管理處罰條例第92條規定訂定之。而處理違反道路交
      通管理事件之程序及統一裁罰基準之統一裁罰基準，係以
      違反道路交通管理事件統一裁罰基準表為之，依違反道路
      交通管理事件統一裁罰基準及處理細則第2條規定可知。
      本件異議人違反道路交通管理處罰條例第56條第1項第4款
      之規定，該條規定所裁處之罰鍰雖係為600元以上1,  200
      元以下，然原處分機關對於異議人於設有禁止停車標誌、
      標線之處所停車，究應裁處罰鍰600元或700元或800元或
      900 元或1000元或1100元抑或1200元，應依違反道路交通
      管理事件統一裁罰基準表規定為之，亦即應視異議人所駕
      駛之車輛係為機器腳踏車、小型車、大型車佐以於期限內
      繳納或到案、逾越應到案期限30日內繳納或到案、逾越應
      到案期限30日以上60日以內繳納或到案、逾越應到案期限
      60 日以上繳納或逕行裁決等不同情況，予以裁處罰鍰。
（三）本件異議人雖以上開前詞置辯，並認道路交通管理處罰條
      例第56條第1項第4款未如同條例第1項第10款規定於身心
      障礙專用停車位違規停車者（以最高額處罰），不應裁處
      異議人900元云云。惟查，本件異議人於上開時、地在設
      有禁止停車標誌之處所停放之車輛乃係自用小客車，依上
      開所述，道路交通管理處罰條例第92條授權訂定違反道路
      交通管理事件統一裁罰基準及處理細則，並以違反道路交
      通管理事件統一裁罰基準表為統一裁罰基準，該基準表規
      定小型車在期限內繳納罰鍰或到案者，處罰鍰900元；逾
      越應到案期限30日內，繳納罰緩或到案者，處罰鍰1,000
      元、逾越應到案期限30日以上60日以內，繳納罰鍰或到案
      者，處罰鍰1,100元、逾越應到案期限60日以上，繳納罰
      鍰或逕行裁決者，處罰鍰1,200元。參諸上開裁量基準，
      原處分機關係以最有利於行為人之最低額罰鍰標準定其罰
      鍰金額，並無濫用裁量情事，其裁量尚無違法不當之處，
      亦未逾越母法即道路交通管理處罰條例第56條第1項第4款
      之規定，異議人泛指原舉發通知單未載明裁罰標準，原處
      分機關未依道路交通管理處罰條例第56條第1項第4款規定
      ，裁處最低罰鍰600元，反為裁處罰鍰900元，係屬違法云
      云，顯屬無據。
五、綜上所述，本件異議人確有於上開時、地，在設有禁止停車
    標誌之處所停放自用小客車之違規事實，堪以認定。從而，
    原處分機關依道路交通管理處罰條例第56條第1項第4款規定
    及違反道路交通管理事件統一裁罰基準表，裁處罰鍰900元
    ，核無違誤，本件聲明異議為無理由，應予駁回。
據上論斷，應依道路交通管理處罰條例第87條第2項，道路交通
事件處理辦法第18條，裁定如主文。
中    華    民    國    100    年    7    月  13    日
                  交通法庭法  官  葉淑儀
上列正本證明與原本無異。
如不服本裁定，應於裁定送達後5日內向本院提出抗告狀（應附
繕本）。
中    華    民    國    100    年    7    月  13    日
                          書記官  劉美娟